【裁判字號】    91,交簡上,117
【裁判日期】    920312
【裁判案由】    公共危險
【裁判全文】
臺灣桃園地方法院刑事判決                      九十一年度交簡上字第一一七號
    上  訴  人  甲○○
    即  被  告
右上訴人因公共危險案件，不服本院中壢簡易庭九十一年度壢交簡字第八Ｏ三號，中
華民國九十一年五月三日第一審判決（聲請簡易判決處刑案號：九十一年度偵字第二
二一八號），提起上訴，本院管轄之第二審地方法院合議庭判決如左：
        主  文
上訴駁回。
        事  實
一、甲○○於民國九十一年一月八日十六時十分許，明知其服用酒類後已不能安全駕
    駛動力交通工具，仍騎乘其所有車牌號碼ＨＶＳ─七三二號重型機車，於行經桃
    園縣八德市○○路頂僑巷口時，在該處停車並與娃娃車（車號不詳）司機交談，
    致堵住道路，警員見狀遂對之盤查，發現其滿身酒氣，經施以酒精濃度檢測，結
    果其酒精呼氣測定值高達每公升一‧九一毫克，而查獲上情。
二、案經桃園縣警察局八德分局報請臺灣桃園地方法院檢察署檢察官偵查聲請簡易判
    決處刑。
        理  由
一、訊據被告甲○○固對於右揭時、地為警攔查之事實直承不諱，惟矢口否認有何公
    共危險犯行，辯稱：當天伊是坐在停在路邊之機車休息，並沒有騎乘機車云云。
    然查：
    （一）證人鍾文欽即案發當日查獲本案之警員於本院調查結證：「（問：查獲情
          形？）我們執行巡邏勤務返隊，要去交接班，剛好甲○○與娃娃車駕駛在
          路中央談話，因為擋在路中央，所以我們下車查看，然後娃娃車司機說與
          甲○○是朋友，認識在聊天沒有事，我就說談話不能在路中央，我就盤查
          甲○○，發現有酒味，所以我們不能讓他騎車，把他帶回分局，因我們巡
          邏沒有帶酒測器，所以才帶回隊部，因又有另外的勤務，所以交給朱政仁
          處理。」、「（問：查獲當時，甲○○的機車有無發動？）有，因為他車
          停在路中央與娃娃車司機談話，司機談話時也是坐在車上。」、「（問：
          甲○○那時有無說他是坐在機車上休息？）他的車是發動的，他把車停在
          那與娃娃車司機談話，娃娃車也是發動的。」、「（問：你請甲○○下車
          時，機車如何處理？）我們把他的車熄火，牽到另一邊。我們就說你喝酒
          騎車，我們要查看身分證件，他說他沒有帶，我們就把他帶回隊部酒測。
          」等語綦詳，查證人鍾文欽與被告並不相識，亦無怨隙，衡常應無設詞誣
          陷被告之必要，況被告於警訊中已供稱：「‧‧‧我酒後騎機車被警方查
          獲」等語，是證人鍾文欽之證詞應可採信，因之，案發當時被告酒後騎乘
          上開機車，在上揭時、地，與娃娃車司機在路中央對談，為警攔查後，警
          員將其機車熄火，牽到另一邊，並請被告至警局作酒精濃度測試等情，洵
          堪認定。
    （二）又參以依照交通部運輸研究所七十九年八月對駕駛人行為之研究（酒醉駕
          車對駕駛行為之分析研究）指出，吐氣每公升酒精含量零點二五mg等於血
          液中酒精濃度（Blood Alcohol Concen- tration簡稱BAC)百分之零點零
          五（亦即每100ml血液中含50mg 酒精)，而（１）BAC到達百分之0.03至百
          分之0.05時，對駕駛能力之影響為：多數駕駛人心境逐漸幻不定、視覺與
          反應靈敏性減弱、對速度及距離的判斷力差。對心理行為之影響為：觀察
          力逐漸欠缺、心情漸趨輕鬆、自信心增加、多話、精神狀態處於陶醉感。
          （２）BAC到達百分之0.05至百分之0.08時，對駕駛能力之影響為：反應
          遲純、駕駛能力受損、遲而不決或決而不行。對心理行為之影響為：情緒
          鬆弛、感情與行為趨向誇張、肌肉不協調、精神處於興奮狀態。（３）
          BAC到達百分之0.0 8至百分之0.15時，對駕駛能力之影響為：判斷力嚴重
          受到影響、能與精神協調受損、駕駛之體能困難增加。對心理行為之影響
          為：產生情緒異常現象、步伐不平穩、言語不清、反應惡劣、記憶及判斷
          力受損、精神處於錯亂狀態。（４）超過百分之0.5，對駕駛人能力之影
          響為：無法開車。對心理行為之影響為：爛醉如泥、失去知覺可能致死、
          精神處於昏睡狀態。本件被告於案發後吐氣所含酒精濃度經測定既已高達
          每公升一點九一毫克，換算後BAC值為0.382，參酌上開說明，其判斷力、
          精神協調及駕駛體能、精神狀態等綜合判斷，應達於不能安全駕駛程度，
          再佐以卷附刑法第一百八十五條之三案件測試觀察紀錄表所載（附於偵查
          卷第六頁）及證人朱政仁於本院調查時證述：「‧‧‧當被告被查獲帶回
          警局，被告行走不穩，有多話與意識不清‧‧‧‧」等語，足見被告於案
          發當時因飲酒已產生步伐不穩、言語不清等情形，對其心理行為之影響亦
          顯達無法正常辨識車前狀況及操控汽車機械，而不能安全駕駛動力交通工
          具之狀態，應堪認定。綜上事證，被告所辯，顯係事後卸責之詞，委無足
          取。本件事證明確，被告右揭犯行足可認定，應依法論科。
二、核被告甲○○所為，係犯刑法第一百八十五條之三之公共危險罪。原審因認被告
    犯上開之罪，爰引刑法第一百八十五條之三、第四十二條第二項、罰金罰鍰提高
    標準條例第二條等規定，量處罰金三萬元，並諭知易服勞役之折算標準，經核認
    事用法均無違誤、量刑亦屬適當，應予維持。上訴人徒執前詞聲請上訴，指摘原
    判決認事不當，均無理由，應予駁回。
據上論斷，應依刑事訴訟法第四百五十五條之一第三項、第三百六十八條，判決如主
文。
本案經檢察官陳美華到庭執行職務。
中      華      民      國    九十二     年     三     月      十二     日
                                         臺灣桃園地方法院交通刑事第一庭
                                             審判長法  官   吳爭奇
                                                   法  官   黃斯偉
                                                   法  官   黃梅淑
右正本證明與原本無異。
不得上訴。
                                                   書記官   孫立文
中        華        民        國   九十二   年   三   月    十七    日


司法院資訊處製作；財團法人民間司法改革基金會備份。
